【裁判字號】    97,台上,3169
【裁判日期】    970710
【裁判案由】    違反毒品危害防制條例
【裁判全文】
最高法院刑事判決            九十七年度台上字第三一六九號
上  訴  人  甲○○
上列上訴人因違反毒品危害防制條例案件，不服台灣高等法院高
雄分院中華民國九十七年五月一日第二審判決（九十七年度上訴
字第四一二號，起訴案號：台灣高雄地方法院檢察署九十五年度
偵字第一四五九七號），提起上訴，本院判決如下：
    主  文
原判決關於販賣第二級毒品有罪（六罪）部分撤銷，發回台灣高
等法院高雄分院。
    理  由
本件原判決認定上訴人甲○○（綽號亮仔）明知甲基安非他命在
我國係主管機關公告查禁之第二級毒品，不得販賣、持有，竟基
於販賣第二級毒品甲基安非他命以營利之犯意，先於不詳時、地
，向年籍姓名不詳綽號「阿文」之成年男子販入數量不詳之甲基
安非他命，除部分供自己施用外，並於原判決附表（下稱附表）
二所示之時、地，以附表二所示之交易價格及數量，將甲基安非
他命販賣與附表二所示之交易對象，而有如附表二所示之金錢所
得。嗣於民國九十六年五月十六日十三時五十分許，在高雄市三
民區○○○路三二五巷二號十三樓之五前，為警查獲，並扣得供
己施用之甲基安非他命一小包（毛重零點四公克）。因認第一審
法院論處上訴人販賣第二級毒品各罪刑（共六罪，均累犯，各處
有期徒刑七年四月，應執行有期徒刑十五年），其餘被訴部分無
罪，為無不合，予以維持，並駁回檢察官及上訴人在第二審之上
訴，固非無見。
惟查：（一）有罪判決書應分別記載犯罪事實及理由，而事實一
欄，為判斷其適用法令當否之準據，法院應將依職權認定與論罪
科刑有關之事實，翔實記載，然後於理由內逐一說明其憑以認定
之證據，並使事實認定與理由說明，互相適合，方為合法。倘若
事實認定與理由說明，不相一致，或事實或理由欄內之記載，前
後齟齬，按諸刑事訴訟法第三百七十九條第十四款後段規定，均
屬判決理由矛盾，當然為違背法令。原判決事實記載上訴人基於
販賣第二級毒品甲基安非他命以營利之犯意，先於不詳時、地，
向年籍姓名不詳綽號「阿文」之成年男子販入數量不詳之甲基安
非他命，除部分供自己施用外，並於附表二所示之時、地，以附
表二所示之交易價格及數量，將甲基安非他命販賣與附表二所示
之交易對象等語，並於附表二編號２記載上訴人於九十六年一月
二十八日在BB安小吃部，及於同年二月十九日在高雄市某公園，
分別販賣甲基安非他命新台幣（下同）五千元及三千元予趙玉華
各一次。惟於理由內卻引用證人趙玉華於警詢及偵訊時證稱：伊
於九十六年一月起至九十六年四月七日止，以每包五百元至一千
元之代價，撥打門號0000000000號向上訴人購買甲基安非他命三
次，都是上訴人將毒品送至其高雄市鹽埕區○○○路三十九號店
內等語（見原判決第九頁倒數第十至七行）。關於上訴人販賣甲
基安非他命予趙玉華之時間，事實欄認定係九十六年一月二十八
日及同年二月十九日，理由欄則說明係九十六年一月起至九十六
年四月七日止，販賣之價格，事實欄認定為五千元及三千元各一
次，理由欄則說明以每包五百元至一千元之代價購買三次，事實
認定與理由說明，不相一致。（二）原判決事實引用附表二編號
３認定上訴人於九十六年二月十二日，在梁信富之住處，販賣甲
基安非他命二千元予梁信富一次等語。惟於理由內記載引用證人
梁信富於警詢時證稱：其於九十六年二月十二日，以每包一千元
之代價，向上訴人買甲基安非他命一次等語（見原判決第十二頁
倒數第四至二行）。關於上訴人販賣甲基安非他命予梁信富之價
格，事實之認定與理由之說明，亦不相符，難謂適法。以上或為
上訴人上訴意旨所指摘，或為本院得依職權調查之事項，應認原
判決關於販賣第二級毒品有罪（六罪）部分有撤銷發回更審之原
因。至其餘上訴人被訴販賣第二級毒品無罪部分，業經判決確定
，併此敘明。
據上論結，應依刑事訴訟法第三百九十七條、第四百零一條，判
決如主文。
中    華    民    國  九十七  年    七    月    十    日
                      最高法院刑事第二庭
                          審判長法官  莊  登  照
                                法官  黃  一  鑫
                                法官  徐  昌  錦
                                法官  許  錦  印
                                法官  蔡  國  在
      本件正本證明與原本無異
                                      書  記  官
中    華    民    國  九十七  年    七    月   十五   日
                                                     M


司法院資訊處製作；財團法人民間司法改革基金會備份。
